# 请教陈版主问题1-4-43

提问人：wuxingbin 时间：2022-09-26 12:19:24
陈老师，《中审众环案例研究》问题1-4-43的案例，解析中是建议按照两项股份支付安排来处理，我有个疑问，案例中最后一段话是：“服务日后每满 12 个月，张某可以转让不超过当期通过员工持股计划取得的财产份额的 25%，B 公司或其指定的其他方享有优先认购权。如 B 公司放弃优先认购权，则受让方应与 A 公司、B 公司、C 公司均不存在直接或间接的业务竞争关系。”
请问可以按照四项限制性股票的股份支付安排来处理吗？即这四项限制性股票的等待期分别为 12 个月、 24 个月、 36 个月、 48 个月，每一项的授予股份数量为总数量的1/4？

回答人：chenyiwei
从近期财政部、证监会讨论的案例来看，本案例可以作为“按照四项限制性股票的股份支付安排来处理吗？即这四项限制性股票的等待期分别为 12 个月、 24 个月、 36 个月、 48 个月，每一项的授予股份数量为总数量的1/4”处理。我们将根据最新的讨论结果对该案例进行修订。